# 请教陈版主、各位大神，关于劳务业务增值税，建造合同完工百分比增值税

提问人：牛头小德 时间：2016-12-27 10:41:24
现在年报审计一家单位遇到两种情况： 1 、有 1 个亿的设计劳务已做收入未开增值税发票，企业的人说是未结算未收到款项 2 、还有一笔工程，包含设计费、材料采购、施工等各项内容，企业已从业主出获得收入签认，企业按完工百分比确认收入成本，做了约 1 个亿的收入，收到预付款 8000 万，此项目也未开票。企业解释由于采购分包给集团内其他子公司，采购的时候都是欠款，相应的进项税获取不到，导致各个环节无法获取充足的进项税额抵消企业的销项税，如开票税额承担不起。
税法上增值税的纳税义务时间是开具发票、收款、确认收入中的较早者？会计上确认收入一定要计提销项税吗？
这样被审计单位的涉税风险是不是很大，这两种情况如何建议企业进行相应的处理？

回答人：chenyiwei
根据增值税的相关规定，如果在法定的纳税义务发生时间之前先开具发票的，则纳税义务发生时间为开具发票的当天。
根据《增值税会计处理规定》： 　　按照国家统一的会计制度确认收入或利得的时点早于按照增值税制度确认增值税纳税义务发生时点的，应将相关销项税额计入“应交税费——待转销项税额”科目，待实际发生纳税义务时再转入“应交税费——应交增值税（销项税额)”或“应交税费——简易计税”科目。 　　按照增值税制度确认增值税纳税义务发生时点早于按照国家统一的会计制度确认收入或利得的时点的，应将应纳增值税额，借记“应收账款”科目，贷记“应交税费——应交增值税（销项税额）”或“应交税费——简易计税”科目，按照国家统一的会计制度确认收入或利得时，应按扣除增值税销项税额后的金额确认收入。